臺灣雲林地方法院刑事判決
110年度交易字第370號
公  訴  人  臺灣雲林地方檢察署檢察官
被      告  林哲宇


指定辯護人  本院公設辯護人郭雅琳
上列被告因過失傷害案件，經檢察官提起公訴（110年度偵字第5
179號），本院判決如下：
    主  文
林哲宇犯過失傷害罪，處有期徒刑貳月，如易科罰金，以新臺幣
壹仟元折算壹日。
    事  實
一、林哲宇於民國110年1月9日晚上11時12分許，騎乘車牌號碼0
    00-0000號普通重型機車，沿雲林縣土庫鎮馬光路由東往西
    方向行駛，行經雲林縣土庫鎮馬光路馬光派出所前時，本應
    注意汽車行駛時，駕駛人應注意車前狀況，並隨時採取必要
    之安全措施，且在劃有分向限制線之路段，不得駛入來車之
    車道內，而依當時天候晴、夜間有照明、柏油路面乾燥而無
    缺陷、無障礙物，且視距良好，並無不能注意之情事，竟疏
    未注意及此，貿然騎車跨越分向限制線，欲前往對向車道旁
    之統一超商，適郭明訓騎乘車牌號碼000-000號普通重型機
    車沿馬光路由西往東方向直行至該處，見狀閃避不及，兩車
    因而發生碰撞，致郭明訓人車倒地，並受有左側鎖骨骨折、
    左側近端脛骨粉碎性骨折等傷害。林哲宇於肇事後停留在現
    場，在有偵查犯罪職權之公務員尚不知何人犯罪前，即當場
    向據報到場處理之員警坦承肇事，自首而接受裁判。
二、案經郭明訓訴由雲林縣警察局虎尾分局報告臺灣雲林地方檢
    察署檢察官偵查起訴。
    理  由
壹、程序方面：
    按被告以外之人於審判外之言詞或書面陳述，除法律有規定
    者外，不得作為證據；被告以外之人於審判外之陳述，雖不
    符刑事訴訟法第159條之1至第159條之4規定，而經當事人於
    審判程序同意作為證據，法院審酌該言詞陳述或書面陳述作
    成時之情況，認為適當者，亦得為證據，同法第159條第1項
    、第159條之5第1項分別定有明文。經查，本判決所引用被
    告以外之人於審判外之言詞或書面陳述，檢察官、被告林哲
    宇及其辯護人於本院審理時，均陳明同意作為證據使用（見
    本院卷第39至40頁），經審酌該等言詞或書面陳述作成時並
    無違法或不當之情況，亦無違法取證等瑕疵，且與待證事實
    具有關聯性，認以之作為證據應屬適當，均有證據能力。其
    餘認定本案犯罪事實之非供述證據，查無違反法定程序取得
    之情，依刑事訴訟法第158條之4規定反面解釋，亦具有證據
    能力。
貳、實體方面：
一、認定事實所憑之證據及理由：
  ㈠上開事實，業據被告於警詢、偵訊及本院審理時均坦承不諱
    （見警卷第5至7、9頁；偵卷第19至22頁；本院卷第35至36
    、48頁），且有證人即告訴人郭明訓於警詢及偵訊時之證述
    在卷可稽（見警卷第11至13頁；偵卷第19至22頁），並有道
    路交通事故現場圖、道路交通事故調查報告表㈠及㈡、告訴人
    所提之天主教若瑟醫療財團法人若瑟醫院110年6月4日診斷
    證明書、國立臺灣大學醫學院附設醫院雲林分院110年2月9
    日診斷證明書、雲林縣○○○○○○○道路○○○○○○○○○○0○○○號查詢
    汽車車籍資料、證號查詢機車駕駛人資料各2份、道路交通
    事故現場暨車損照片共22張、案發地點附近監視器錄影畫面
    擷圖4張存卷可佐（見警卷第15至37、43、47至53頁），足
    認被告所為任意性自白核與事實相符，堪值採信。
  ㈡按汽車行駛時，駕駛人應注意車前狀況，並隨時採取必要之
    安全措施；汽車在未劃設慢車道之雙向二車道行駛時，應依
    下列規定：二、在劃有分向限制線之路段，不得駛入來車之
    車道內；又汽車係指在道路上不依軌道或電力架線而以原動
    機行駛之車輛，包括機車而言，道路交通安全規則第2條第1
    項第1款、第94條第3項、第97條第1項第2款分別定有明文。
    查被告前考領有普通重型機車之駕駛執照（見警卷第53頁）
    ，對於前揭規定自難諉為不知，則其騎乘前揭普通重型機車
    上路時，理應注意並確實遵守前述道路交通安全規則之規範
    。而以案發當時天候晴、夜間有照明、柏油路面乾燥、無缺
    陷、無障礙物且視距良好，足供確認道路上繪製之標線及對
    向車道來車情形之外在情狀，有道路交通事故調查報告表㈠
    及道路交通事故現場照片存卷可按（見警卷第21、27至30頁
    ），客觀環境並無不能注意之情事，竟在雲林縣土庫鎮馬光
    路之馬光派出所前，貿然騎乘前揭普通重型機車跨越分向限
    制線進入對向車道，被告復於本院審理時供承其於案發當時
    ，沒有注意告訴人在對向車道騎車之動向，為了要前往位在
    對向車道旁之統一超商，就騎乘機車跨越分向限制線等語（
    見本院卷第36頁），致與斯時騎乘機車在馬光路由西往東方
    向車道直行之告訴人發生擦撞，堪認被告確有未注意車前狀
    況，並隨時採取必要之安全措施及違規騎車跨越分向限制線
    等過失甚明。又被告上開過失行為導致告訴人受有首揭傷害
    ，堪認被告之過失與告訴人受傷之結果間具有相當因果關係
    無訛。
  ㈢綜上，本案事證明確，被告前開犯行洵堪認定，應予依法論
    科。
二、論罪科刑：
  ㈠核被告所為，係犯刑法第284條前段之過失傷害罪。
  ㈡本案道路交通事故發生後，被告停留在現場，於有偵查犯罪
    職權之公務員尚不知何人犯罪前，主動向據報到場處理之員
    警承認為肇事人乙節，有雲林縣警察局虎尾分局交通分隊道
    路交通事故肇事人自首情形紀錄表在卷可按（見警卷第39頁
    ），是被告係對於未發覺之犯罪自首而接受裁判，爰依刑法
    第62條前段之規定減輕其刑。
  ㈢爰審酌被告騎乘普通重型機車上路，本應確實遵守前述交通
    法規，惟於騎車行經馬光派出所前時，輕忽行車安全，未留
    意車前狀況，復貿然騎車跨越分向限制線，致與告訴人騎乘
    之機車發生碰撞而肇事，告訴人因而受有首揭傷害，承受非
    輕之身心痛苦，所為誠屬不該；惟念及被告犯後坦承犯行，
    且無任何前科紀錄，有臺灣高等法院被告前案紀錄表在卷可
    參（見本院卷第27頁），足認素行尚可；另考量被告之過失
    駕駛行為，乃本案道路交通事故之肇事原因，告訴人無肇事
    因素，及被告雖有和解意願，然其願意賠償之金額與告訴人
    欲求償之金額仍有相當差距，雙方因而未能達成和解等情；
    兼衡被告自陳為高職畢業之智識程度，目前從事臨時工之工
    作，日薪約新臺幣1,600至1,700元不等，領有中低收入戶證
    明，家中尚有祖母、父親及仍在就學之妹妹等家庭生活、工
    作經濟狀況等一切情狀（見本院卷第49、51頁），量處如主
    文所示之刑，並諭知易科罰金之折算標準。
  ㈣至辯護人雖請求本院給予被告緩刑之機會云云（見本院卷第3
    7、49頁），惟緩刑為刑罰之寬典，是否給予應由法院視個
    案為通盤考量。查被告於本院審理過程中，明確表示願意賠
    償告訴人之犯後態度，業經本院於量刑時予以審酌，然其於
    肇事後迄未與告訴人達成和解，賠償告訴人因本案道路交通
    事故所受之損害及精神上之痛苦，為使被告能深知警惕，因
    認本案對被告所宣告之刑，尚無以暫不執行為適當之情狀，
    自不宜宣告緩刑，是辯護人上開主張，並非可採，附此敘明
    。
據上論斷，應依刑事訴訟法第299條第1項前段，刑法第284條前
段、第62條前段、第41條第1項前段，刑法施行法第1條之1第1項
，判決如主文。
本案經檢察官李松諺提起公訴，檢察官蔡如琳到庭執行職務。
中　　華　　民　　國　　110 　年　　11　　月　　30　　日
                  刑事第三庭  法  官  蘇珈漪
以上正本證明與原本無異。
如不服本判決應於收受判決後20日內向本院提出上訴書狀，並應
敘述具體理由；其未敘述上訴理由者，應於上訴期間屆滿後20 
日內向本院補提理由書（均須按他造當事人之人數附繕本）。「
切勿逕送上級法院」。
                              書記官  曾百慶
中　　華　　民　　國　　110 　年　　11　　月　　30　　日

附錄本案論罪科刑法條全文：
中華民國刑法第284條
因過失傷害人者，處1年以下有期徒刑、拘役或10萬元以下罰金
；致重傷者，處3年以下有期徒刑、拘役或30萬元以下罰金。